臺灣彰化地方法院刑事判決　　　　　　 94年度訴字第1450號
公　訴　人　臺灣彰化地方法院檢察署檢察官
被　　　告　乙○○
上列被告因違反毒品危害防制條例案件，經檢察官提起公訴（九
十四年度毒偵字第三二五八號、第三三四一號），本院認有刑事
訴訟法第二百七十三條之一第一項之情形，而改依簡式審判程序
判決如下：
    主  文
乙○○連續施用第一級毒品，累犯，處有期徒刑捌月；又連續施
用第二級毒品，累犯，處有期徒刑伍月。應執行有期徒刑壹年。
    事  實
一、乙○○曾因違反肅清煙毒條例案件及違反麻醉藥品管理條例
    案件，經本院以八十六年度訴字第一二四三號判決判處有期
    徒刑三年一月及八月，應執行有期徒刑三年五月確定，於民
    國（下同）八十八年十二月二十三日假釋出獄付保護管束，
    詎其於保護管束期間，因違反保護管束應遵守事項情節重大
    ，經撤銷其假釋，令入監所執行殘刑，迄九十一年八月二十
    九日縮短刑期執行完畢。又其前因施用毒品案件，經本院以
    八十九年度毒聲字第三六一九號裁定移送觀察、勒戒後，認
    有繼續施用毒品之傾向，經檢察官聲請，由本院以八十九年
    度毒聲字第三九七一號裁定移送戒治處所施予強制戒治一年
    ，自八十九年九月十三日起送臺灣雲林戒治所施以強制戒治
    滿三月後，其成效經評定合格，無繼續戒治必要，經本院以
    九十年度毒聲字第一七九九號裁定停止戒治，所餘戒治期間
    付保護管束，迄九十年八月十九日保護管束期滿，未經撤銷
    其停止戒治，而視為業已執行期滿，由臺灣彰化地方法院檢
    察署檢察官於九十年九月十一日，以九十年度戒毒偵字第一
    三一六號、第一三一七號為不起訴處分確定。詎其仍不知悔
    改，於前開強制戒治執行完畢釋放後五年內，復基於施用第
    一級毒品海洛因之概括犯意，自九十四年三月初某日起至同
    年五月二十五日晚上十時止，在其位於彰化縣福興鄉同安村
    同安巷一七號之居所，以將第一級毒品海洛因摻入香煙內，
    點火加以吸食之方式，連續施用第一級毒品海洛因多次，平
    均約一星期施用一次。另基於施用第二級毒品甲基安非他命
    之概括犯意，自九十四年三月初某日起至同年五月二十三日
    某時許止，在其上開居所，以將第二級毒品甲基安非他命置
    放於玻璃吸食器內，外用火加以燒烤使成氣體後吸食之方式
    ，連續施用第二級毒品甲基安非他命多次，平均約十幾天施
    用一次。嗣先後於九十四年三月十三日十一時許及同年五月
    二十七日二十一時四十分許，在其上開居所，為警查獲，經
    採其尿送驗，結果均呈嗎啡及甲基安非他命陽性反應，暨其
    於本院審理時自白其餘犯行，而循線查悉上情。
二、案經彰化縣警察局鹿港分局報請臺灣彰化地方法院檢察署檢
    察官偵查起訴，本院認有刑事訴訟法第二百七十三條之一第
    一項之情形，而改依簡式審判程序審理。
    理  由
一、按除被告所犯為死刑、無期徒刑、最輕本刑為三年以上有期
    徒刑之罪或高等法院管轄第一審案件者外，於刑事訴訟法第
    二百七十三條第一項程序進行中，被告先就被訴事實為有罪
    之陳述時，審判長得告知被告簡式審判程序之旨，並聽取當
    事人、代理人、辯護人及輔佐人之意見後，裁定進行簡式審
    判程序；除簡式審判程序及簡易程序案件外，第一審應行合
    議審判，刑事訴訟法第二百七十三條之一第一項、第二百八
    十四條之一分別定有明文。本件被告乙○○所犯係死刑、無
    期徒刑、最輕本刑為三年以上有期徒刑或高等法院管轄第一
    審案件以外之罪，並於本院行準備程序時就被訴事實為有罪
    之陳述，本院合議庭依前揭規定，經評議結果，裁定改由受
    命法官獨任行簡式審判程序，先予敘明。
二、上揭事實，業據被告迭於本院行準備程序與審理時均坦承不
    諱，且其先後於九十四年三月十三日及九十四年五月二十七
    日為警查獲時所採取之尿液，經送鑑驗結果，確呈甲基安非
    他命及嗎啡陽性反應，此有彰化縣警察局鹿港分局委託檢驗
    尿液代號與真實姓名對照單、彰化縣衛生局九十四年三月二
    十一日煙檢字第九四一一三四號、九十四年六月六日煙檢字
    第九四二二一四號及詮昕科技股份有限公司於九十四年八月
    十日所出具之濫用藥物尿液檢驗報告各一紙附卷可稽；復參
    以施用第一級毒品海洛因及第二級毒品甲基安非他命均具有
    成癮性，被告前又已有施用毒品之犯行，有其前案紀錄可憑
    ，且經觀察勒戒、強制戒治後，仍再次施用毒品，並屢警查
    獲，被告顯有難以戒斷，且已成癮之情事，故雖被告於九十
    四年三月十三日及九十四年五月二十七日為警查獲前四日以
    外之施用毒品犯行未經採尿鑑驗，然依前開說明，亦應認被
    告之自白確與事實相符，洵堪採信。再查，被告曾因施用毒
    品案件，經本院以八十九年度毒聲字第三六一九號裁定移送
    觀察、勒戒後，認有繼續施用毒品之傾向，經檢察官聲請，
    由本院以八十九年度毒聲字第三九七一號裁定移送戒治處所
    施予強制戒治一年，自八十九年九月十三日起送臺灣雲林戒
    治所施以強制戒治滿三月後，其成效經評定合格，無繼續戒
    治必要，經本院以九十年度毒聲字第一七九九號裁定停止戒
    治，所餘戒治期間付保護管束，迄九十年八月十九日保護管
    束期滿，未經撤銷其停止戒治，而視為業已執行期滿，由臺
    灣彰化地方法院檢察署檢察官於九十年九月十一日，以九十
    年度戒毒偵字第一三一六號、第一三一七號為不起訴處分確
    定等情，有該不起訴處分書、臺灣高等法院被告全國前案紀
    錄表及臺灣彰化地方法院檢察署刑案資料查註紀錄表在卷足
    憑，被告顯係於受強制戒治執行完畢釋放後，五年內再犯毒
    品危害防制條例第十條第一、二項之罪，依同條例第二十三
    條第二項規定，應依法論科。綜上所述，本件犯罪事證明確
    ，被告前開犯行洵堪認定。
三、核被告乙○○所為，係犯毒品危害防制條例第十條第一項之
    施用第一級毒品罪及同條第二項之施用第二級毒品罪。被告
    為施用毒品而持有第一、二級毒品，其持有之低度行為均應
    為施用之高度行為所吸收，均不另論罪。被告先後多次施用
    第一、二級毒品之犯行，時間均緊接，所犯又分別係構成要
    件相同之罪，顯係各基於概括犯意反覆為之，均為連續犯，
    應分別依刑法第五十六條規定，各以一罪論，並分別加重其
    刑。又查被告係自九十四年三月初某日起至同年五月二十五
    日晚上十時止，連續施用第一級毒品海洛因多次；及於九十
    四年三月初某日起至同年五月二十三日某時許止，連續施用
    第二級毒品甲基安非他命多次，而公訴人僅就被告於九十四
    年三月十三日及同年五月二十七日或其前三日內某時連續施
    用第一級毒品海洛因二次；及於九十四年三月十三日及同年
    五月二十七日或其前四日內某時施用第二級毒品甲基安非他
    命二次之犯行提起公訴，該未經起訴之部分，與檢察官已提
    起公訴之部分，因被告均係基於概括犯意而為之，分別具有
    連續犯之裁判上一罪關係，其一部起訴之效力及於全部，故
    本院自得併予審究，併此敘明。又其所犯上開二罪，犯意各
    別，行為互殊，且犯罪構成要件亦不同，應予分論併罰。復
    查被告曾因違反肅清煙毒條例案件及違反麻醉藥品管理條例
    案件，經本院以八十六年度訴字第一二四三號判決判處有期
    徒刑三年一月及八月，應執行有期徒刑三年五月確定，於八
    十八年十二月二十三日假釋出獄付保護管束，詎其於保護管
    束期間，因違反保護管束應遵守事項情節重大，經撤銷其假
    釋，令入監所執行殘刑，迄九十一年八月二十九日縮短刑期
    執行完畢等情，有臺灣彰化地方法院檢察署刑案資料查註紀
    錄表及臺灣高等法院被告全國前案紀錄表等件在卷可參，被
    告於受有期徒刑之執行完畢後，五年內再犯有期徒刑以上之
    罪，為累犯，應依刑法第四十七條規定，分別加重其刑，並
    均依法遞加重之。爰審酌被告前曾有施用毒品犯行，經送觀
    察勒戒、強制戒治執行完畢釋放後，猶不知悔改，再施用毒
    品不輟，不僅戕害自身健康，更辜負國家將之視為病人，並
    施以長時間之戒治處遇之苦心，惟其對他人權益之侵害仍屬
    有限，於本院行準備程序與審理時均已坦承犯行，暨其犯罪
    動機、目的、手段、施用之次數、期間及其智識程度、生活
    狀況等一切情狀，分別量處如主文所示之刑，並定應執行刑
    。
據上論斷，應依刑事訴訟法第二百七十三條之一第一項、第二百
九十九條第一項前段，毒品危害防制條例第十條第一項、第二項
、第二十三條第二項，刑法第十一條前段、第五十六條、第四十
七條、第五十一條第一項第五款，判決如主文。
本案經檢察官甲○○到庭執行職務。
中　　華　　民　　國　　94　　年　　11　　月　　28　　日
                  刑事第一庭          法  官  簡璽容
以上正本證明與原本無異。
如不服本判決，應於判決送達後十日內向本院提出上訴狀 (須附
繕本)。
中　　華　　民　　國　　94　　年　　11　　月　　29　　日
                                      書記官  王惠嬌
毒品危害防制條例第10條
施用第一級毒品者，處6 月以上5 年以下有期徒刑。
施用第二級毒品者，處3 年以下有期徒刑。
